【裁判字號】    98,訴,184
【裁判日期】    980408
【裁判案由】    違反毒品危害防制條例
【裁判全文】
臺灣臺南地方法院刑事判決               98年度訴字第184號
公  訴  人  臺灣臺南地方法院檢察署檢察官
被      告  甲○○
                    現另案於臺灣臺南監獄臺南分監執行中
上列被告因違反毒品危害防制條例案件，經檢察官提起公訴（98
年度偵字第637號），本院判決如下：
    主  文
甲○○轉讓第一級毒品，累犯，處有期徒刑壹年陸月。
    事  實
一、甲○○前於民國94年間，因違反毒品危害防制條例案件，經
    臺灣嘉義地方法院以94年度訴字第615號判決有期徒刑10月
    、有期徒刑6月，應執行有期徒刑1年3月確定；又因竊盜案
    件，經臺灣嘉義地方法院以94年度易字第347號判決有期徒
    刑1年確定；又於95年間，因竊盜案件，經臺灣嘉義地方法
    院以95年度易字第336號判決有期徒刑6月確定；嗣上開有期
    徒刑經臺灣嘉義地方法院以96年度聲減字第64號裁定減刑為
    有期徒刑5月、有期徒刑3月、有期徒刑6月、有期徒刑3月，
    應執行有期徒刑1年4月15日確定，甲○○於95年3月28日入
    監執行，96年7月15日執行完畢。
二、詎甲○○仍不知警惕，其明知海洛因係毒品危害防制條例第
    2條第2項第1款所明定之第一級毒品，不得持有及無償轉讓
    ，竟於97年7月24日17時許，在臺南縣急水溪堤防上，無償
    轉讓第一級毒品海洛因予女友丙○○施用1次。
三、案經臺灣臺南地方法院檢察署檢察官自動檢舉後偵查起訴。
    理  由
一、按被告以外之人於審判外之陳述，經當事人於審判程序同意
    作為證據，法院審酌該言詞陳述或書面陳述作成時之情況，
    認為適當者，亦得為證據，刑事訴訟法第159條之5第1項定
    有明文。查被告於本院審理時對證人丙○○於警詢中（見丙
    ○○97年7月25日調查筆錄）所為筆錄之證據能力並不爭執
    ，且本院依卷內資料審酌該警詢及偵訊筆錄作成時之情況，
    亦認為並未有何違背法律或其他相關規定之情事，而應認為
    適當，是依刑事訴訟法第159條之5第1項之規定，證人丙○
    ○於警詢及偵查中所作之筆錄，為傳聞法則之例外而具有證
    據能力，本院自得引為判決參考之依據；至檢察官所引用之
    其餘供述及非供述證據，被告於本案言詞辯論終結前，均未
    爭執其證據能力，本院審酌各該證據均非違法蒐證取得之證
    據，復經本院於審判期日就上開證據依法進行調查、辯論，
    依法應有證據能力，先予敘明。
二、訊據被告甲○○矢口否認有無償轉讓海洛因予丙○○施用，
    辯稱：與丙○○為男女朋友關係，丙○○於97年7月24日17
    時許在臺南縣急水溪堤防上所施用之海洛因，是其與丙○○
    一起出錢購買供一起施用，並沒有無償轉讓海洛因之行為云
    云。然查，證人丙○○於97年7月25日遭警查獲後，曾坦承
    於97年7月24日17時許，在臺南縣急水溪堤防上施用海洛因1
    次，且其遭警查獲後經警方採集其尿液送驗，確實呈嗎啡之
    陽性反應之情，有證人丙○○97年7月25日警詢筆錄、臺南
    縣警察局新營分局中山路派出所採取尿液編號對照表、臺南
    縣警察局新營分局中山路派出所採取尿液名冊、正修科技大
    學超微量研究科技中心97年8月13日檢驗報告各1份在卷可證
    ，又證人丙○○於本院審理中亦證述於97年7月24日17時許
    ，在臺南縣急水溪堤防上確有與被告施用海洛因之事實（見
    本院98年3月25日審理筆錄）；而證人丙○○於上述警詢中
    ，已明確證述：「毒品都是我男朋友甲○○向人購買，如我
    有需要再向他取用，他向何人購買我不知道」等語（見證人
    97年7月25日警詢筆錄）；被告甲○○於檢察官偵查中訊問
    時亦陳述：「（問）丙○○是你的女朋友？（答）是。（問
    ）丙○○說他97年7月24日在急水溪堤防上施用的毒品海洛
    因是你給她的？（答）對，是用我的錢買來的供我們二人施
    用的，是我們二人一起去向藥頭買的，因為我們二人是男女
    朋友。」（見97年度他字第3140號卷第18頁訊問筆錄），被
    告甲○○之供述與證人丙○○之證述互核已臻相符；本院再
    審酌被告於偵查中供述「（問）丙○○有無工作？（答）沒
    有，所以沒有錢，他住在我們那邊。」（見97年度他字第
    3140號卷第18頁訊問筆錄），證人丙○○於本院審理中亦到
    庭證述除每個月有新臺幣4,000元之補助外，並無其他收入
    ，生活費並非全由被告支出等語（見本院98年3月25日審理
    筆錄），衡情被告與證人丙○○於行為當時既係男女朋友，
    關係密切，且證人丙○○並無工作收入，每月縱有補助
    4,000元，然衡諸一般人每月生活花費水準，該4,000元補助
    用於生活費用，已屬吃緊，何能用以購買價格高昂之第一級
    毒品海洛因，是證人丙○○於警詢中所證述被告97年7月24
    日17時許無償轉讓第一級毒品海洛因予其施用，應屬符合常
    情，而可採信；證人丙○○雖於本院審理中翻異前詞，證述
    97年7月24日17時施用之第一級毒品海洛因，是其與被告共
    同出錢購買云云，然該證詞既不符上述情節，且與客觀證據
    有違，即非真實，而不可採；是被告所辯係諉卸之詞，不足
    採信；本件事證明確，被告犯行堪以認定，應依法論科。
三、按海洛因屬毒品危害防制條例第2條第2項第1款所列之第一
    級毒品，依法不得持有或無償轉讓，是以，核被告前開所為
    犯行，係違反毒品危害防制條例第8條第1項之轉讓第一級毒
    品罪；被告轉讓前後持有第一級毒品海洛因之低度行為，為
    其轉讓之高度行為所吸收，不另論罪；又被告有犯罪事實欄
    所載之前案資料及執行記錄，有臺灣高等法院被告前案紀錄
    表各1份在卷可按，其受有期徒刑執行完畢後5年內故意再犯
    本件有期徒刑以上之罪，應論以累犯，並依刑法第47條第1
    項之規定加重其刑；爰審酌被告與證人丙○○行為當時為男
    女朋友關係，因基於與證人之情誼，而將前揭毒品無償轉讓
    予證人施用之動機，暨其智識程度、轉讓毒品之數量、次數
    、所生危害、犯後否認犯行之態度等一切情狀，量處如主文
    所示之刑，以資懲儆。
據上論斷，應依刑事訴訟法第299條第1項前段，毒品危害防制條
例第8條第1項，刑法第11條前段、第47條第1項，判決如主文。
本案經檢察官乙○○到庭執行職務。
中    華    民    國    98    年    4    月    8    日
                  刑事第八庭    審判長法  官  洪士傑
                                      法  官  許蕙蘭
                                      法  官  陳杰正
以上正本證明與原本無異。
如不服本判決應於收受本判決後10日內向本院提出上訴書狀，並
應敘述具體理由。其未敘述上訴理由者，應於上訴期間屆滿後20
日內向本院補提理由書狀（均須按他造當事人之人數附繕本）「
切勿逕送上級法院」。
                                      書記官  曾郁芳
中    華    民    國    98    年    3     月    13    日
附錄本案論罪科刑法條全文
毒品危害防制條例第8條
轉讓第一級毒品者，處 1 年以上 7 年以下有期徒刑，得併科新
臺幣 1 百萬元以下罰金。
轉讓第二級毒品者，處 6 月以上 5 年以下有期徒刑，得併科新
臺幣 70 萬 元以下罰金。
轉讓第三級毒品者，處 3 年以下有期徒刑，得併科新臺幣 30 萬
元以下罰金。
轉讓第四級毒品者，處 1 年以下有期徒刑，得併科新臺幣 10 萬
元以下罰金。
前四項之未遂犯罰之。
轉讓毒品達一定數量者，加重其刑至二分之一，其標準由行政院
定之。


司法院資訊處製作；財團法人民間司法改革基金會備份。
